# 预期信用损失模型中的前瞻性调整是否需要考虑疫情影响？

提问人：daidaiwade 时间：2020-06-09 12:43:34
请教版主，审计过程中正在对公司的预期信用损失模型下 2019 年的坏账准备进行复核，客户的评估师回复说前瞻性调整是基于 19 年 12 月 31 日的角度进行。疫情属于期后事项了，因此不会调高 2019 年末前瞻性调整。 但疫情的影响显然是对 19 年末应收款项的回款造成影响，想问下评估师站在期后角度来看是否合理？

回答人：chenyiwei
评估师的意见具有一定合理性。即前瞻性调整所依据的信息应当是站在资产负债表日时点上可以合理预测到的未来信息。虽然疫情在 2019 年末已经存在，但疫情的严重恶化和世界各国的抗疫措施对经济产生重大负面影响是 2020 年内新出现的情况，站在 2019 年末这个特定时点上是完全无法合理预见到该因素影响的。因此， 2019 年末的前瞻性调整不应考虑疫情因素的影响。
当然， 2019 年末，即使没有疫情影响，宏观经济形势已经出现下滑趋势，因此通过前瞻性影响多确认一些预期信用损失也是合理的，但仍应将此时已经存在且可以合理预见到的未来变化和完全无法合理预见到的未来变化区分开来，在资产负债表日的前瞻性信息调整中考虑前者而不考虑后者。这与资产负债表日后事项的调整/非调整事项区分在逻辑上是保持一致的。